臺灣板橋地方法院刑事判決　　　　　　 96年度簡上字第628號
上　訴　人　甲○○
被　　　告　乙○（冒名甲○○）
上列上訴人因被告毀損案件，不服本院96年度簡字第3420號中華
民國96年6 月7 日第一審判決（聲請簡易判決處刑案號：96年度
偵字第6487號），提起上訴，本院判決如下：
    主  文
上訴駁回。
    理  由
一、上訴意旨略以：本院九十六年度簡字第三四二○號毀損案件
    非上訴人甲○○所為，係遭人冒用姓名等語。
二、按當事人對於下級法院之判決有不服者，得上訴於上級法院
    ；被告之法定代理人或配偶，得為被告之利益獨立上訴，刑
    事訴訟法第三百四十四條第一項前段、第三百四十五條分別
    定有明文，是上訴權人除法律另有規定者外，應以當事人、
    被告之法定代理人或配偶為限。而刑事訴訟法第二百六十六
    條規定起訴之效力不及於檢察官所指被告以外之人，即所謂
    起訴對人之效力；同法第二百六十四條第二項第一款規定起
    訴書應記載被告之姓名、性別等資料或其他足資辨別之特徵
    ，係為特定刑罰權對象之用，其起訴之對象為被告其「人」
    ，而非「姓名」（最高法院九十二年度台非字第一○七號判
    決意旨參照）。又第二審法院認為上訴不合法律上之程式或
    法律上不應准許或其上訴權已經喪失者，應以判決駁回之，
    並得不經言詞辯論，則據刑事訴訟法第三百六十七條前段、
    第三百六十二條前段、第三百七十二條分別規定甚明，並依
    同法第四百五十五條之一第三項規定，為簡易判決上訴於管
    轄第二審地方法院合議庭所準用。
三、經查：本案被告乙○於民國九十六年三月十五日下午一時五
    十分許，持螺絲起子及鐵撬各一支，破壞李增社位在臺北縣
    泰山鄉○○路○段四六六巷十七號五樓住處之鐵門及門鎖，
    足以生損害於李增社，涉犯刑法第三百五十四條之毀損罪，
    嗣於同日下午一時五十五分許在上址為警查獲。詎被告陳文
    金於警詢時冒用「甲○○」姓名應訊，經臺北縣政府警察局
    新莊分局移送臺灣板橋地方法院檢察署內勤檢察官訊問時，
    仍冒用「甲○○」之姓名應訊，致該署檢察官逕以「甲○○
    」名義偵查終結，以九十六年度偵字第六四八七號聲請簡易
    判決處刑，由原審乃依書面審理予以論罪科刑，此據本院核
    閱臺灣板橋地方法院檢察署上開案號偵查卷宗及原審刑事卷
    宗無誤。原審於九十六年六月八日所為刑事簡易判決，雖以
    「甲○○」為被告，然其審理對象即檢察官聲請簡易判決處
    刑之對象，實為於警詢、偵查中到庭之被告乙○本人。是經
    原審將被告乙○為警查獲後以「甲○○」名義按捺之指紋，
    送請內政部警政署刑事警察局以指紋電腦比對法、指紋特徵
    點比對法鑑定結果，與該局檔存乙○即被告之十指紋相符，
    有該局九十六年八月十七日刑紋字第○九六○一二六七九八
    號鑑驗書一件附卷可資佐證，原審即於九十六年八月二十四
    日以九十六年度簡字第三四二○號裁定更正原判決當事人欄
    被告之姓名、年籍、住址及身分證字號為被告乙○。從而，
    本件上訴人甲○○並非本院九十六年度簡字第三四二○號毀
    損案件刑事簡易判決之當事人，自無上訴權。其提起上訴，
    核屬違背法律上之程式，揆諸前開法條規定，爰不經言詞辯
    論，逕以判決駁回之。
據上論斷，應依刑事訴訟法四百五十五條之一第一項、第三項、
第三百六十七條前段、第三百六十二條前段、第三百七十二條，
判決如主文。
中　　華　　民　　國　　96　　年　　8 　　月　　28　　日
                  刑事第十五庭  審判長法  官  陳鴻清
                                      法  官  朱嘉川
                                      法  官  劉安榕
上列正本證明與原本無異。
本件不得上訴。
                                      書記官  楊馥如
中　　華　　民　　國　　96　　年　　8 　　月　　28　　日
